臺灣桃園地方法院刑事判決　　　　　　　　　　　　九十三年度訴字第一０二九號
　　公　訴　人　臺灣桃園地方法院檢察署檢察官
　　被　　　告　戊○○　男　三.
　　指定辯護人　本院公設辯護人丁○○
　　　　　　　　本院公設辯護人甲○○
右列被告因強盜案件，經檢察官提起公訴（九十三年度偵字第五一五八號），本院判
決如左：
    主  文
戊○○攜帶兇器竊盜，為脫免逮捕，當場施強暴，未遂，處有期徒刑肆年。扣案之一
字起子壹支沒收。
    事  實
一、戊○○於民國九十二年十一月八日十九時許，行經桃園縣楊梅鎮○○街公有停車
    場附近，因無代步工具返家，且見丙○○（原名為乙○○）所有之車牌號碼三Ｌ
    ─二九六九號自小客車停放於該處，竟基於意圖為自己不法之所有，自其所有隨
    身攜帶之黑色工具袋中取出足供兇器使用之一字起子一支，以之插進前開車牌號
    碼三Ｌ─二九六九號自小客車之左前車門鎖孔中以開啟該車車門，並坐進該車駕
    駛座準備發動電門，適丙○○前往該處取車，見戊○○於該處，遂質問戊○○為
    何坐於其所有之自小客車車內，戊○○因而停止前開竊取行為而未得手。後戊○
    ○為求逃離現場，遂先下車向丙○○宣稱該車係伊所有，並要求丙○○至車前查
    看該車之車牌，戊○○即趁陳俊凱分神察看車牌之際，為脫免丙○○之逮捕，將
    其前開所攜帶之工具包向丙○○丟擲，對之施強暴後趁隙逃逸。丙○○見狀仍自
    後緊追不捨，迨追逐至桃園縣楊梅鎮○○街與大平街口時，丙○○即出手自戊○
    ○身後抓住其上衣衣領，並順勢將之壓制在地，而戊○○因突遭壓制，情急之下
    遂以雙手胡亂揮舞及扭動身體掙扎，而致丙○○受有雙手擦傷之傷害（傷害部份
    未據告訴），嗣因路人發現後前來圍觀，戊○○始未再試圖掙扎逃離。後因丙○
    ○之女友業已報警，警方據報趕往現場而查獲，並扣得戊○○行竊時所使用之一
    字起子一支。
二、案經桃園縣警察局楊梅分局報請臺灣桃園地方法院檢察官偵查起訴。
    理  由
一、訊之被告戊○○坦承其於上開時地攜帶其所有內含預備行竊所用工具之工具包，
    並以其中之一字起子竊取丙○○所有之上開自小客車不諱，惟否認其於丙○○發
    現伊行竊後，有對丙○○施強暴，辯稱：伊見丙○○前來後，為了要逃跑，就隨
    手將其所攜帶之工具包向旁邊之草叢丟，伊只是將工具包往旁邊撥，並不是要丟
    丙○○；伊並未與丙○○發生拉扯，伊丟下工具包後即轉身逃跑，因丙○○追到
    伊後，勒住伊之脖子，將伊壓制在地上，伊覺得無法呼吸，要快窒息了，伊只是
    要把丙○○的手撥鬆，讓伊可以呼吸，伊沒有對丙○○施強暴云云。查：
（一）被告以上述之一字起子著手竊取丙○○所有之車牌號碼三Ｌ－二九六九號自小
      客車，後因為丙○○察覺而未遂之事實，為被告所坦承，並經證人丙○○指證
      在卷，復有其行竊所用之一字起子一支扣案可證，被告確有此部分之犯行足堪
      認定。
（二）被告於行竊被發覺後，是否對丙○○施強暴一節，本院查：被告前於警詢時供
      承伊竊車時，被車主發現，所以伊便心裏盤算要逃，等車主靠近車輛時，伊便
      用黑色的手提包往車主丟，拖延車主後，伊就往楊梅火車站方向跑，在距離停
      車場約二百公尺處（客運站旁）被車主追上，伊與車主發生拉扯，後來與車主
      講好在原地待待警方到來，再由警方處理（見臺灣桃園地方法院檢察署九十二
      年度偵字第五一五八號卷第五頁）；於檢察官偵查中稱：伊以一字起子破壞車
      子電門鎖，約五、六分鐘，發現一男子自前方而來，伊想說可能是車主，想開
      車門跑掉，車主捉住伊，問伊做什麼，伊一急就拿手邊之手提袋往車主身上撥
      去，車主接住後把袋子放下，車主就打伊，伊就跑，跑了約二百公尺後，伊就
      被車主捉住制服在地上，並請路人報警，接著警方就到了等語（見臺灣桃園地
      方法院檢察署九十二年度核退字第一三三一號卷第七頁）。其於警詢及偵查中
      均坦承以工具包丟擲車主，亦於警詢中稱其與車主發生拉扯，顯見非無其事，
      否則被告必不為上開供述。再證人丙○○於警詢時指稱：伊於九十二年十一月
      八日十九時三十分許，在桃園楊梅鎮○○街公有停車場內發現伊所有之三Ｌ－
      二九六九號車內駕駛座上有一名男子，伊走到駕駛座旁後，該名男子便下車，
      伊問該男子坐於伊車內幹嘛，該男子回答稱該車係其所有，該男子便拉伊到車
      子前方要求伊看車牌，接著該男子手持工具包向伊丟擲後，便開始逃跑，伊追
      該男子，一直追到新竹客運站前（楊梅鎮○○街與大平街口）制服該男子，將
      其壓制於地面，該男子開始反抗，伊便請路人向警方報案等語（見臺灣桃園地
      方法院檢察署九十二年度偵字第五一五八號卷第七頁反面）；於檢察官偵查中
      稱：伊見被告在伊車上駕駛座，被告拿起子弄伊車的鑰匙孔，另有工具包在旁
      邊，伊走到駕駛座旁問被告在做什麼，被告說車子是他的，之後就以工具包丟
      伊，被告就趕快跑，伊追了約五十公尺，伊追被告時，被告有掙扎，伊被被告
      抓傷（見同上卷第二九頁）；於本院審理時證稱：星期天晚上七點多伊去取車
      ，靠近車時發現車內有人，那人在撬電門鎖，伊走到車旁問那人在做什麼，那
      人看到伊後就下車，說車子是他的，伊說車子明明是伊的，那人就拉伊說要看
      車牌，那人下車時，伊見到他手上提著一個工具袋，在看車牌時，那人突然要
      跑，在跑之前拿工具袋丟伊，工具袋是朝著伊前胸方向丟來，伊閃開，但還是
      被工具包打中；那人跑掉，伊就追，追的過程中沒有拉扯，是抓到他後才發生
      拉扯，伊抓到他後，他要反抗而抓傷伊；伊抓到被告的後領時，被告用手撩撥
      伊的手，抓住伊的手要將伊撥開等語（本院九十三年十月二十七日筆錄）。則
      依證人前開所述，亦指陳被告有以工具袋向其丟擲，且苟如被告所述其係為減
      輕重量以便利脫逃，其大可於遭證人發覺時即將該工具棄置車內或將之原地隨
      手放置，何須耗費力氣提起工具袋及出力丟擲，故被告確有於遭證人發覺其竊
      取行為後，為脫免逮捕，而對證人施加外力一情，堪以認定。被告空言否認其
      曾向證人丟擲工具包云云即不可信。
（三）至證人於本院審理時曾陳稱：被告曾反身用手撩撥伊手等語（見本院九十三年
      十月二十七日審理筆錄），然證人於同一審理庭期中亦證述：伊抓到被告時將
      被告壓在地上，伊用右手抓被告右邊衣領及脖子後方，再用腳將被告勾住，順
      勢將被告壓在地上，伊係以右腳膝蓋壓在被告腰際，另一腳跪在地上之方式壓
      制被告，伊手上之傷勢應該是伊將被告壓制在地時，被告掙扎之際所弄傷，被
      告被伊壓制在地時，僅扭動身體欲掙扎起身，並無對伊施以外力，最後伊無力
      壓制，就讓被告起身等語（同上審理筆錄），由證人前開所述，足見於證人抓
      取被告右後衣領、頸部前，被告與證人係處於一前一後之追逐狀態，而被告甫
      為求脫免逮捕而對證人丟擲工具袋以阻擾證人追趕，自當傾力向前逃逸，實難
      想像其竟會於證人緊追於後之情形下，突然反身與在後追逐之證人拉扯。又苟
      被告係於證人抓取其後方衣領時，反身出手撩撥被告，則於被告反抗當時應係
      正面朝向證人，則證人如何如其前開所述由後方順勢壓制被告在地，故證人所
      稱被告於其將之壓制在地前曾反身撩撥伊手一節，實與常情有違，難認為真。
      另被告於遭證人單腳抵住其腰際壓制在地後，被告身體之正面應係服貼於地，
      依一般人體結構，則縱被告曾揮舞雙手，亦難以觸碰至證人之身體，故雖證人
      受有雙手擦傷之傷勢（有怡仁綜合醫院診斷證明書一紙可證），然此部份之傷
      勢僅為擦傷，極易因輕微摩擦、接觸而形成，自無法排除證人係於壓制被告過
      程中所造成之可能，故尚難因證人受此傷害，即認被告於證人追逐中曾對其施
      以強暴，附此敘明。
（四）綜上，被告於被告於實施竊盜犯行時遭證人發現後，思欲逃跑以免遭逮捕，乃
      以工具袋擲向證人之身體，此即係以外力加諸證人之身，其屬對證人之強暴無
      疑，況被告且稱該工具袋有三公斤重，以重達三公斤之工具袋丟擲人身，確足
      以造成證人身體動向之改變，而降低其逮捕被告之可能性，被告此部分之行為
      即已使其原竊盜之行為該當於準強盜罪之要件。本件事證明確，被告前開犯行
      ，應予依法論科。
二、查被告於行竊時，即持有一字起子一支以為作案之工具，其因遭證人丙○○發現
    而未得手，是其已犯有竊盜未遂罪。被告為脫免逮捕，更以其所有內裝有作案預
    備工具之工具袋擲向證人而當場施強暴，依刑法第三百二十九條規定，即應以強
    盜論。被告對證人丙○○施強暴時，其工具袋內尚有工具一批，而該些工具有一
    字起子等物，多屬堅硬且帶尖端之物，在客觀上均足對人體構成生命、身體之危
    害，自屬兇器無疑。被告犯強盜罪而攜帶兇器，應論以刑法第三百三十條第二項
    、第一項之加重強盜未遂罪。被告犯罪而不遂，依刑法第二十六條前段減輕之。
    被告在本案之前即因涉恐嚇取財罪嫌，經檢察官於九十二年九月十八日向本院起
    訴，案在本院審理中，有被告之前案紀錄表在卷可稽，其前該案繫屬中，竟又再
    犯本件，顯見被告無畏法禁之心。被告稱其係因走路很累乃起意竊取車輛代步，
    惟其隨身攜帶作案工具觀之，其應係蓄意行竊，心態實有可議；其犯行被發覺後
    ，為脫免逮捕，更當場對證人施強暴，所為更非可取。本院審酌被告犯罪之動機
    、手法、被害人所受之傷害未大、被告犯行對社會造成之危害及被告犯後態度等
    一切情狀，量處如主文所示之刑，以示懲儆。
三、扣案之一字起子一支，為被告所有，供其竊盜所用之物，此經被告供明，應依刑
    法第三十八條第一項第二款沒收。至被告用以丟擲丙○○而施強暴犯罪之工具袋
    一個，因未扣案，且詢之查獲本案之員警郭永男答稱，該只工具袋原放置於桃園
    縣政府警察局楊梅分局楊梅派出所之倉庫，日前因該倉庫整修，現已無法尋獲等
    語，故前開工具袋既已滅失，為免將來執行之困難，爰不另為沒收之諭知。
據上論斷，應依刑事訴訟法第二百九十九條第一項前段，刑法第三百三十條第二項、
第一項，第二十六條前段、第三十八條第一項第二款、第三項，判決如主文。
本案經檢察官謝雯璣到庭執行職務。
中　　　華　　　民　　　國　　九十三　　年　　 十一 　　月　　　十　　　日
                                 臺灣桃園地方法院刑事第九庭
                                   審判長法  官  林明洲
                                         法　官  黃斯偉
                                         法　官  何燕蓉
右正本證明與原本無異。
如不服本判決，應於送達後十日內，向本院提出上訴狀。
                                         書記官  李雅怡
中　　　華　　　民　　　國　　九十三　　年　　 十一 　　月　　　十　　　日
附錄本案論罪科刑之法條：
中華民國刑法第三百三十條
犯強盜罪而有第三百二十一條第一項各款情形之一者，處七年以上有期徒刑。
前項之未遂犯罰之。
